

BENJAMIN HALAJDA



Profil Professionnel

Après un Bac Général et Technologique acquis durant mon parcours au Creps de Wattignies au pôle espoir volleyball(sport études), j'ai décidé de poursuivre mes études en BTS Diététique afin de continuer d'approfondir mes connaissances autour de ce domaine. Après une année où j'ai acquis de l'expérience dans différents domaines grâce aux stages, j'ai décidé de me réorienter en tant que développeur web, domaine différent mais dans lequel j'ai déjà de l'expérience notamment grâce à la spécialité NSI pratiqué au lycée.

COORDONNÉES











COMPÉTENCES

QUALITÉS:

- Esprit d'équipe
- facilité à m'exprimer devant des inconnus

COMPÉTENCES HUMAINES:

- Organisation
- Sérieux

Langues

Anglais

(lire, parler, comprendre) un Canadien

Espagnol

(lire, parler, comprendre)

(colocation depuis deux ans

Informations supplémentaires

- Cuisine diététique
- Photographie
- Sportif de haut niveau

PARCOURS PROFESSIONNEL

Entraîneur de volleyball, 09/2022- Actuel Volleyclub Mâconnais - Mâcon, Bourgogne-Franche-Comté (71)

- Elaboration des entrainements
- Responsabilité des jeunes (entraineur des équipes jeunes)
- Facilités à s'exprimer devant un groupe

Joueur de volleyball, 08/2022- Actuel Volleyclub Mâconnais - Mâcon, Bourgogne-Franche-Comté (71)

Sportif de haut niveau (5-6 entraînements pas semaines)

Cuisinier, Livreur, Préparateur de commande (Stage), 01/2023 - 01/2023

Cuisine centrale - Mâcon, Bourgogne-Franche-Comté (71)

- Élaboration de préparations froides et chaudes.
- Réalisation des recettes proposées au menu.
- Estimation des besoins, consultation des stocks.
- Gestion du service.
- Entretien de l'espace de travail.

Cuisinier en collectivité (Stage), 04/2023 - 04/2023

Cantine du collège Sain-Exupéry - Mâcon, Bourgogne-Franche-Comté (71)

- Remplir des factures
- Cuisiner en respectant les règles d'hygiène
- Organisation pour les livraisons
- Réception des marchandises, contrôle de la quantité et la qualité.
- Conditionnement des préparations.
- Nettoyage de la station de travail.
- Passage des commandes d'achat auprès des fournisseurs.
- Elaboration de menu

FORMATIONS

Diplôme de niveau 5 (BAC+2): Développeur Web, 09/2023- Actuel **Openclassrooms**

BTS: Diététique, 09/2022-07/2022 **CNED**

Baccalauréat Général (Mention Bien), 09/2019- 07/2022 Lycée Marguerite de Flandre- Gondecourt, Nord (59)

Brevet des collèges (Mention Bien), 09/2015- 07/2019 Collège Notre Dame des Anges - St-Amand les eaux, Nord (59)